臺灣臺中地方法院民事裁定
110年度補字第2224號
原      告  黃堯鑑  
被      告  張哲銘  

            蔡錫銘  
            鄭志豪  
            劉文珍  
上列當事人間請求拆屋還地事件，本院裁定如下：
    主  文
本件訴訟標的價額核定為新臺幣895,453元。
原告應於本裁定送達後5日內，補繳第一審裁判費新臺幣9,800元
，逾期未繳，即駁回其訴。
    理  由
一、按訴訟標的之價額，由法院核定。核定訴訟標的之價額，以
    起訴時之交易價額為準；無交易價額者，以原告就訴訟標的
    所有之利益為準。以一訴主張數項標的者，其價額合併計算
    之，民事訴訟法第77條之1第1項、第2項、第77條之2第1項
    前段分別定有明文。又請求拆屋還地之訴，係以土地返還請
    求權為訴訟標的，其訴訟標的價額應以起訴時土地之交易價
    額即市價為準。土地倘無實際交易價額，得以原告起訴時土
    地當期公告現值為交易價額，核定訴訟標的之價額（最高法
    院101年度台抗字第983號裁定意旨參照）。
二、經查，原告起訴請求被告張哲銘應將坐落臺中市○○區○○段00
    0地號土地（下稱系爭土地）上如起訴狀附件二編號B部分面
    積62.27平方公尺之違章建物拆除；被告蔡錫銘應將系爭土
    地上如起訴狀附件二編號C、I部分面積共19.33平方公尺（
    計算式：16.33＋3＝19.33，單位：平方公尺）之違章建物拆
    除；被告鄭志豪應將系爭土地上如起訴狀附件二編號D部分
    面積21.04平方公尺之違章建物拆除；被告劉文珍應將系爭
    土地上如起訴狀附件二編號J部分面積12.25平方公尺之違章
    建物拆除，並將上開遭被告無權占有之土地返還予原告。揆
    諸首揭法條及最高法院裁定意旨，本件係以土地返還請求權
    為訴訟標的，且係以一訴主張不同之土地返還請求權，其價
    額應合併計算。是本件訴訟標的價額之核定，應以系爭土地
    起訴時之交易價額為準，然系爭土地起訴時因無實際交易價
    格供本院判斷，爰參以系爭土地於民國110年12月6日原告起
    訴時之公告土地現值為每平方公尺新臺幣（下同）7,794元
    ，原告主張被告占用面積合計114.89平方公尺，核定本件訴
    訟標的價額為895,453元（計算式：7,794元×114.89平方公
    尺＝895,453元，元以下四捨五入），應徵第一審裁判費9,80
    0元，茲依民事訴訟法第249條第1項但書規定，限原告於本
    裁定送達後5日內補繳，逾期未繳，即駁回其訴。
三、依民事訴訟法第249條第1項但書規定，裁定如主文。
中　　華　　民　　國　　110 　年　　12　　月　　20　　日
　　　　　　　　　民事第四庭　法　官　董庭誌
正本係照原本作成。
如對本裁定關於訴訟標的價額核定部分不服，應於送達後10日內
向本院提出抗告狀（須附繕本），並繳納新臺幣1,000元。其餘
部分，不得抗告。
中　　華　　民　　國　　110 　年　　12　　月　　20　　日
                                    書記官  盧弈捷